# 请教陈版主及各位老师，房地产的不可预见费相关处理

提问人：q727446006 时间：2021-06-08 11:03:03
背景：房地产客户每年会预提一部分不可预见成本。
考虑：预提成本的处理是否合适？感觉既然是不可预见的费用，符合存货成本费用准则吗？

回答人：chenyiwei
在已确认收入但有部分成本尚未发生的情况下（如留待与后续几期一并建设的配套设施），属于尚未履行完毕的一项合同义务（很可能不符合会计准则对单项履约义务的界定条件），此时基于收入、成本确认及时性和谨慎性的考虑，就已确认收入的部分应分摊的后续成本作出预提具有一定的合理性。即使不考虑利润平滑问题，从负债的定义和确认条件出发，这类预提费用也是符合负债定义和确认条件的。